臺灣彰化地方法院交通事件裁定　　　 96年度交聲字第1109號
移送機關即
原處分機關　交通部公路總局臺中區監理所彰化監理站
異　議　人
即受處分人　甲○○
上列受處分人因違反道路交通管理處罰條例案件，對於交通部公
路總局臺中區監理所彰化監理站民國96年10月26日所為之處分（
彰監四字第裁64-I00000000號裁決書）聲明異議，本院裁定如下
：
    主  文
異議駁回。
    理  由
一、原處分意旨略以：受處分人即異議人甲○○（下稱受處分人
    ）駕駛9216-GB號自小貨車於96年5月18日12時45分，在彰化
    市○○○路與金馬路口，為警舉發其有「駕駛執照業經註銷
    仍駕駛小型車」之違規行為。嗣原處分機關以受處分人違反
    道路交通管理處罰條例第21條第1項第4款及第 4項規定，裁
    處新臺幣（下同）12,000元並扣繳駕駛執照，於法應無不合
    等語。
二、聲明異議意旨略以：伊未收到郵局通知單，且伊本人已不住
    在台鳳里，不知駕照何時被註銷。又紅單金額已繳納，不知
    為何會被註銷等語而提出本件異議。
三、按汽車駕駛人，駕駛執照業經吊銷、註銷仍駕駛小型車者，
    處新臺幣6,000 元以上12,000元以下罰鍰，並當場禁止其駕
    駛及扣繳其駕駛執照，道路交通管理處罰條例第21條第1 項
    第4 款及第4 項定有明文。次按處理違反道路交通管理事件
    ，有關文書送達之程序，依行政程序法之規定。送達，於應
    受送達人之住居所、事務所或營業所為之。於應送達處所不
    獲會晤應受送達人時，得將文書付與有辨別事理能力之同居
    人、受僱人或應送達處所之接收郵件人員。送達，不能依前
    2 條規定為之者，得將文書寄存送達地之地方自治或警察機
    關，並作送達通知書2 份，1 份黏貼於應受送達人住居所、
    事務所、營業所或其就業處所門首，另1 份交由鄰居轉交或
    置於該送達處所信箱或其他適當位置，以為送達。前項情形
    ，由郵政機關為送達者，得將文書寄存於送達地之郵政機關
    。寄存機關自收受寄存文書之日起，應保存3 個月。法院受
    理有關交通事件，準用刑事訴訟法之規定。送達文書，除本
    章有特別規定外，準用民事訴訟法之規定。寄存送達，自寄
    存之日起，經10日發生效力。違反道路交通管理事件統一裁
    罰基準及處理細則第5 條、行政程序法第72條第1 項前段、
    第73條第1 項、第74條，道路交通管理處罰條例第89條、刑
    事訴訟法第62條、民事訴訟法第138 條第2 項亦分別載有明
    文。
四、經查：
  (一)本件受處分人甲○○駕駛車牌號碼9216-GB 號自小貨車，於
    民國96年5 月18日12時45分，在彰化市○○○路與金馬路，
    為警舉發其有「駕駛執照業經註銷仍駕駛小型車」之違規情
    事，此為受處分人於聲明異議狀所不爭執，並有彰化縣警察
    局彰警交字第I00000000 號舉發違反道路交通管理事件通知
    單、原處分機關之彰監四字第裁64-I00000000號裁決書各 1
    紙在卷可稽。
  (二)再查受處分人前遭逕行註銷駕駛執照之理由，乃因其駕駛車
    牌號LD-5661號自小客車，於93年8月26日16時27分，在彰化
    市○○路與南郭路口，因「駕駛汽車轉彎未使用方向燈」，
    為警當場舉發，掣開彰警交字第I00000000 號舉發違反道路
    交通管理事件通知單並經受處分人親自簽名收受在案。嗣受
    處分人因未依規定繳納罰鍰，再由原處機關即交通部公路總
    局臺中區監理所彰化監理站開立彰監四字第裁64-I00000000
    號裁決書，命其應於95年4 月14日前繳納1,800 元之罰鍰，
    逾期不繳納者，則自95年4 月15日起易處吊扣駕駛執照2 個
    月，並限於95年4 月29日前繳送駕駛執照，逾期不繳送者，
    則自95年4 月30日起易處吊銷，並逕行註銷駕駛執照，該裁
    決書並於95年3 月20日交由郵政機關送達至受處分人「彰化
    縣彰化市○○里○○○街24號」住所後，因未獲會晤應受送
    達人本人，亦無受領文書之同居人、受僱人或應受送達處分
    接收郵件人員，已將該送達文書自95年3 月20日寄存於彰化
    大竹郵局，並作送達通知書2 份，1 份黏貼於應受送達人住
    居所門首，1 份置於該受送達處所信箱或其他適當位置，以
    為送達，此有原處分機關之送達證書影本1 份附卷可憑，是
    堪認本件裁決書業符合行政程序法第74條規定，為寄存送達
    ，縱令受處分人並未前往領取該通知書，仍自寄存之日起，
    經10日發生效力。準此，本件裁決書應於寄存送達在彰化大
    竹郵局時經10日即96年3 月30日起發生送達之效力，不論受
    處分人實際有無前往領取該裁決書，該裁決書已生合法送達
    之效力。復按道路交通安全規則第23條規定，汽車所有人地
    址如有變更，應自行向公路監理機關辦理登記，是以受處分
    人如未居住於彰化縣彰化市○○里○○○街24號之住所，理
    應自行向公路監理機關為住所變更之登記，惟受處分人並未
    申辦，甚至迄96年1 月間仍設籍於上開住所地址，有本院依
    職權調閱受處分人之法務部戶役政連結作業系統遷徙紀錄資
    料查詢結果在卷足憑。是原處分機關依其前揭戶籍地址，將
    上開裁決書送達於該址，尚難謂送達為不合法。況本件受處
    分人於93年8 月26日16時27分，因駕駛汽車轉彎未使用方向
    燈之交通違規事件，受處分人係經警方當場舉發，受處分人
    並在違規通知單上簽名表示收受，受處分人抗辯不知違規遭
    罰鍰一事，顯然不足採信。受處分人既明知交通違規，卻未
    依規定繳納罰鍰，於裁決書合法送達受處分人後，未見於法
    定期限內聲明異議，復未依裁決書所示期限繳納罰鍰，亦未
    於易處期限內繳送汽車駕駛執照，原處分機關易處逕行註銷
    異議人之汽車駕駛執照，依法有據。
  (三)再者，裁決所註銷受處分人汽車駕駛執照之處分，係依已確
    定之裁決書處罰主文及道路交通管理處罰條例第65條第1 項
    第1 款規定為執行，處罰機關毋庸另就註銷汽車駕駛執照之
    執行行為再行製作裁決書並為通知送達，受處分人抗辯不知
    汽車駕駛執照遭註銷乙節，自不足為有利受處分人之認定。
    另參以人民違反法律義務，應受行政罰之行為，無論係出於
    故意或過失均得予處罰。受處分人對於96年5 月18日12時45
    分，在彰化市○○○路與金馬路口，為警舉發其有「駕駛執
    照業經註銷仍駕駛小型車」之違規事實並不爭執，其汽車駕
    駛執照既已於95年4 月30日經註銷，原先領得之汽車駕駛執
    照已失效力，在尚未依法再領得汽車駕駛執照前，屬於未領
　　有汽車駕駛執照狀態，故其於汽車駕駛執照經註銷後，復駕
  　駛自小貨車之行為，違反道路交通管理處罰條例第21條第 1
    項第4 款「駕駛執照業經吊銷、註銷仍駕駛小型車」之規定
    ，已甚明確。
  (四)綜上所述，受處分人對於前次違規事件，既未依裁決內容遵
    期繳納罰鍰，該管監理機關予以易處吊扣、註銷駕駛執照，
    即屬有據，原處分機關依法註銷駕駛執照，於法並無不合。
    從而，原處分機關以受處分人在駕駛執照逕行註銷後無照期
    間駕車為由，依道路交通管理處罰條例第21條第1項第4款及
    第4項之規定裁處罰鍰12,000元，並扣繳其駕駛執照，即無
    不當，本件異議為無理由，應予駁回。
六、據上論斷，應依道路交通管理處罰條例第87條第2項、道路
    交通案件處理辦法第19條，裁定如主文。
中　　華　　民　　國　　96　　年　　12　　月　　21　　日
                  交通法庭    法  官  簡婉倫
以上正本證明與原本無異。
如不服本裁定，應於裁定送達後 5日內向本院提出抗告狀 (須附
繕本)。
中　　華　　民　　國　　96　　年　　12　　月　　21　　日
                              書記官
